臺灣桃園地方法院刑事判決
公　訴　人　臺灣桃園地方法院檢察署檢察官
被　　　告　丙○○　男　二十七.
上列被告因妨害公務等案件，經檢察官提起公訴（九十二年度偵
字第一一九一八號），被告於本院準備程序進行中，就被訴之事
實為有罪之陳述，經本院告知簡式審判程序意旨，並聽取公訴人
及被告之意見後，本院合議庭裁定依簡式審判程序審理，本院判
決如下：
    主  文
丙○○收受贓物，累犯，處有期徒刑參月。又損壞公務員職務上
掌管之物品，累犯，處有期徒刑拾月。應執行有期徒刑壹年。
    事  實
一、丙○○前因盜匪案件，經臺灣高等法院九十年度上更（二）
    字第六二七號刑事判決判處有期徒刑二年九月確定，刑期自
    民國九十年十一月二十五日起算（羈押折抵九百二十八日）
    ，甫於九十一年二月八日執行完畢（構成累犯）。詎其仍不
    知悔改，明知姓名年籍不詳綽號「阿財」之成年男子所交付
    懸掛車牌號碼ＡＦ─六九○七號（前開車牌為乙○○於九十
    一年七月十八日晚間九時許，在桃園縣中壢市○○路四百號
    旁空地失竊）、引擎號碼為ＹＬＮ三三一ＧＸＩ三一七二九
    號之自用小客車（前述引擎號碼為ＹＬＮ三三一ＧＸＩ三一
    七二九號之自用小客車，係甲○○於九十一年七月十一日上
    午八時許，在桃園縣大溪鎮○○路○段附近失竊），為來路
    不明之贓物，竟仍基於收受贓物之犯意，於九十一年七月二
    十二日凌晨二時許，在桃園縣中壢市中原大學附近，予以收
    受使用。嗣於同日凌晨六時許，丙○○駕駛該車搭載友人許
    惠娟行經桃園縣中壢市○○路時，為民防協勤人員黃尚乾發
    現為贓車並加以通報，桃園縣警察局中壢分局中福派出所警
    員呂堯文據報即駕車追捕，丙○○查覺為員警追捕後即加速
    逃逸，適中福派出所警員楊國松、李英傑據報後，駕駛警用
    編號三○六號、車牌號碼ＤＭ─四五五三號之警備車，在桃
    園縣中壢市○○路（中壢市公所附近）見丙○○所駕駛之自
    小客車在前，遂開啟警示燈並鳴警笛加入追逐，俟丙○○又
    駕車行經興平路四十六號前時，不慎熄火，李英傑即趁丙○○停車之際上前，開啟丙○○所駕車輛之前門，欲予逮捕，
    詎丙○○明知李英傑為依法執行職務之公務員，為脫免逮捕
    ，竟基於妨害公務之犯意，立即以駕車加速而將李英傑拖行
    數十公尺之方式，對於依法執行逮捕現行犯職務之警員李英
    傑施以強暴後逃逸，楊國松見狀旋駕車追捕，丙○○駕車逃
    逸至中壢市○○○路與新生路口時，復遭遇據報亦加入追捕
    行列由桃園縣警察局中壢分局興國派出所警員張家隆所駕駛
    並搭載警員黃慶東之警備車（警用編號三一一、車牌號碼為
    ＤＭ─四五五八號），丙○○見狀，旋駕車駛入中壢市○○
    路○段一百五十八號停車場，而張家隆及楊國松亦依序駕駛
    前述警備車追入停車場內，因前述停車場出口狹窄，兩旁又
    有路燈及車輛停放，丙○○一時無法開離現場，張家隆所駕
    駛之警備車即停在丙○○所駕車輛後方，張家隆與黃慶東下
    車欲逮捕丙○○時，丙○○竟承續上揭妨害公務之犯意，接
    續以倒車衝撞張家隆、黃慶東於職務上所掌管之上述警用編
    號三一一號（車牌號碼為ＤＭ─四五五八號）警備車之方式
    ，施強暴於依法執行逮捕現行犯職務之警員張家隆及黃慶東
    ，並致前述警備車左前方保險桿遭破壞而不堪使用，斯時站
    立於前開警備車左側之張家隆亦因閃避不及跌倒而受有左膝
    及左肘關節擦、挫傷之傷害（傷害部分未據告訴），張家隆
    站起後隨即對空鳴槍，丙○○仍企圖加速逃逸，張家隆見情
    況危急，便朝丙○○所駕車後輪處開槍，然仍為丙○○突破
    防捕，於同日凌晨六時三十分許，駕車急駛至中壢市○○路
    一百六十一號地下一樓停車場，並逆向衝撞前開停車場出口
    柵欄後，旋將所駕駛車輛停放該停車場出口處，隨即偕同許
    惠娟逃逸。前述停車場管理員李鐵炎見狀，遂上前查看，並
    立即報警處理，約十分鐘後，張家隆與黃慶東據報趕至前述
    停車場，發現丙○○所駕車輛棄於該處。嗣於九十一年八月
    二十六日中午十二時許，許惠娟因另案通緝，在桃園縣桃園
    市○○路六百八十一巷十九弄二十五號為警查獲，始供出上
    情，經警於九十一年十月二十四日下午三時許，在臺灣屏東
    戒治所查獲丙○○。
二、案經桃園縣警察局中壢分局報請臺灣桃園地方法院檢察署檢
    察官偵查起訴。
    理  由
一、本案被告丙○○所犯之刑法第三百四十九條第一項收受贓物
    罪及同法第一百三十五條第一項及第一百三十八條之妨害公
    務罪，均非為死刑、無期徒刑、最輕本刑三年以上有期徒刑
    之罪或高等法院管轄第一審案件之罪，而被告於本院準備程
    序進行中，就被訴事實為有罪之陳述，經本院告知簡式審判
    程序意旨，並聽取公訴人及被告之意見後，本院合議庭依刑
    事訴訟法第二百七十三條之一第一項之規定，裁定依簡式審
    判程序審理，合先敘明。
二、上揭犯罪事實，業據被告於本院審理時坦承不諱（見本院卷
    第四六、四七頁），並有下列補強證據足資佐證，分述如下
    ：
（一）ＡＦ─六九○七號之車牌二面係乙○○於九十一年七月十
      八日晚間九時許，在桃園縣中壢市○○路四百號旁空地失
      竊；另引擎號碼為ＹＬＮ三三一ＧＸＩ三一七二九號之自
      用小客車，乃為甲○○於九十一年七月十一日上午八時許
      ，在桃園縣大溪鎮○○路○段附近失竊等情，業據證人乙○○、甲○○於警詢時證述明確（見偵卷第五一、五○頁
      ），並有前開車輛（包括車牌）照片二張在卷可稽（見偵
      卷第七三頁），足認前開車牌及自用小客車確屬贓物無疑
      。而被告復自承「阿財」在九十一年七月二十二日凌晨二
      時許，在桃園縣中壢市中原大學附近，將上開車輛（包括
      上述車牌）交給伊時，伊就已經知道是贓物，但伊仍然收
      受使用等語屬實（見本院卷第四六頁），是被告既已知悉
      前開車牌及自用小客車為贓物，然被告仍予以收受，故其
      所為收受贓物之犯行，洵堪認定。
（二）上述妨害公務執行及損壞公務員職務上掌管物品犯行部分
      ，業經證人許惠娟迭於警詢及偵查時證述案發時係被告駕
      駛前述贓車，伊坐在副駕駛座，因被告駕駛贓車，故於警
      方駕車在後追捕時，被告不敢停車，且駕車衝撞警車車頭
      ，警方並有開槍等情屬實（見偵卷第一七背面、一○七、
      一○八頁），而警方駕車追捕被告之過程，警車有開啟警
      示燈並鳴警報，警員李英傑並於過程中遭被告駕車拖行數
      十公尺，被告又駕車衝撞警用編號三一一號（車牌號碼為
      ＤＭ─四五五八號）之警備車，前開警備車左前方保險桿
      因而損壞，警員張家隆看情況危急，對空鳴槍，並向被告
      駕駛車輛後方輪胎處開槍等情，亦經證人黃尚乾、呂堯文
      、楊國松、李英傑、張家隆、黃慶東等人證述詳實（見偵
      卷第三○至四三頁），且有警用編號三一一號（車牌號碼
      ＤＭ─四五五八）警備車左前方保險桿遭損壞而不堪使用
      之照片二張在卷可佐（見偵卷第七○頁）；另被告嗣駕車
      急駛至中壢市○○路一百六十一號地下一樓停車場，並逆
      向衝撞前開停車場出口柵欄後，旋將所駕駛車輛停放該停
      車場出口處，隨即偕同許惠娟逃逸。前述停車場管理員李
      鐵炎見狀，遂上前查看，並立即報警處理，嗣警員張家隆
      與黃慶東據報趕至前述停車場，發現丙○○所駕車輛棄於
      該處一節，亦經證人李鐵炎、張家隆、黃慶東證述在卷（
      見偵卷第四四、四五、三二、三四頁），足認被告前開自
      白與事實相符，堪以採信。
三、本件事證明確，被告前開犯行，洵堪認定。
四、查被告明知前述車牌及車體為贓物，而仍予收受，係犯刑法
    第三百四十九條第一項之收受贓物罪；又其明知警員李英傑
    係依法執行逮捕現行犯之公務員，竟仍以駕車拖行之方式，
    施強暴予警員李英傑，復明知警員張家隆、黃慶東亦為依法
    執行逮捕現行犯之公務員，又以駕車衝撞警員張家隆、黃慶
    東職務上所掌管之警用編號三一一號（車牌號碼ＤＭ─四五
    五八）警備車左前方保險桿之方式，施強暴於警員張家隆、
    黃慶東，並致前開警備車之前方保檢桿遭損壞而不堪使用，
    核其此部分所為，係犯刑法第一百三十五條第一項妨害公務
    執行罪及同法第一百三十八條之損壞公務員職務上掌管之物
    品罪。被告先後以駕車拖行警員及駕車衝撞警用警備車之方
    式，施強暴於依法執行職務之公務員，係基於同一妨害公務
    執行罪犯意下之接續行為，僅侵害一個法益，只論以一罪。
    又被告以一個駕車衝撞警用警備車之行為，同時觸犯刑法第
    一百三十五條第一項及同法第一百三十八條二罪，為想像競
    合犯，依刑法第五十五條之規定，應從重之刑法第一百三十
    八條罪處斷（起訴書雖認上開二罪，應分論併罰，然此業經
    公訴檢察官到庭更正如上，併此敘明）。另被告所犯上開刑
    法第三百四十九條第一項收受贓物及同法第一百三十八條損
    壞公務員職務上掌管之物品二罪間，犯意各別，罪名不同，
    應分論併罰之。又其前因盜匪案件，經臺灣高等法院九十年
    度上更（二）字第六二七號刑事判決判處有期徒刑二年九月
    確定，刑期自九十年十一月二十五日起算（羈押折抵九百二
    十八日），甫於九十一年二月八日執行完畢，此有臺灣高等
    法院被告全國前案紀錄表附卷足憑，其前受有期徒刑執行完
    畢，於五年內再犯本件最重本刑為有期徒刑以上之罪，為累
    犯，應依刑法第四十七條之規定加重其刑。爰審酌被告任意
    收受贓物，助長竊盜犯行，並增加警方查緝犯罪之困難，且
    以駕車拖行及衝撞之方式，施強暴於依法執行職務之公務員
    ，不僅罔顧他人生命、身體之安全，更無視於法律之存在，
    本應重懲，惟念其於本院審理時坦承犯行，尚有悔意等一切
    情狀，分別量處如主文所示之刑，並定其應執行之刑，以示
    懲戒。
據上論斷，應依刑事訴訟法第二百七十三條之一第一項、第二百
九十九條第一項前段，刑法第三百四十九條第一項、第一百三十
五條第一項、第一百三十八條、第五十五條、第四十七條、第五
十一條第五款，罰金罰鍰提高標準條例第一條前段，判決如主文
。
本案經檢察官簡志祥到庭執行職務。
中　　華　　民　　國　九十四　年　  五　　月　　九　　日
                  刑事第八庭    法　官　  吳為平
以上正本證明與原本無異。
如不服本判決，應於送達後十日內，向本院提出上訴狀。
                                書記官    賴朱梅
中　　華　　民　　國　九十四　年　　五　　月　　十一　日
附錄論罪科刑法條：
刑法第三百四十九條第一項
收受贓物者，處三年以下有期徒刑、拘役或五百元以下罰金。
刑法第一百三十八條
毀棄、損壞或隱匿公務員職務上掌管或委託第三人掌管之文書、
圖畫、物品，或致令不堪用者，處五年以下有期徒刑。
刑法第一百三十五條第一項
對於公務員依法執行職務時，施強暴脅迫者，處三年以下有期徒
刑、拘役或三百元以下罰金。
